臺灣新竹地方法院民事判決
111年度竹北簡字第22號
原      告  蘇財生  
訴訟代理人  蘇俊豪  
被      告  捷苙科技股份有限公司

法定代理人  謝明達  


被      告  捷力芯半導體股份有限公司

法定代理人  馬永玲  
訴訟代理人  張乃元  
上列當事人間請求塗銷所有權移轉登記等事件，本院於民國111
年6月16日辯論終結，判決如下：
    主      文
原告之訴及假執行之聲請均駁回。
訴訟費用由原告負擔。
    事實及理由
壹、程序部分
　　被告捷苙科技股份有限公司(下稱被告捷苙公司)經合法通知
    ，未於言詞辯論期日到場，核無民事訴訟法第386條各款所
    列情，爰依原告聲請，由其一造辯論而為判決。　
貳、實體部分　　
一、原告主張：
　㈠原告原任職於被告捷苙公司，因被告捷苙公司積欠包含原告
    在內諸多員工薪資、資遣費等，於民國110年1月4日經社團
    法人苗栗縣勞資關係協會調解後，原告與被告捷苙公司達成
    調解，內容略以：被告捷苙公司願分期給付原告新臺幣(下
    同)280,181元，如1期未給付視為全部到期。上述調解筆錄
    並經臺灣苗栗地方法院(下稱苗院)以110年度勞執字第3號裁
    定准予強制執行。詎料，被告捷苙公司僅於110年2月2日、3
    月2日、3月31日各給付1,926元，嗣後未再給付分文，故原
    告對被告捷苙公司有274,403元之債權存在，原告乃於110年
    9月持前述裁定向苗院聲請對被告捷苙公司為強制執行，但
    卻未受償。　　
　㈡被告捷苙公司積欠之員工薪資、對外債務等，經被告捷苙公
    司法定代理人謝明達、馬永玲協商後，決定於109年4月另設
    立被告捷力芯半導體股份有限公司(下稱被告捷力芯半導體)
    ，由被告捷力芯半導體接收被告捷苙公司之部分員工，並承
    諾積欠之員工薪資由被告2家公司各負擔一半，足見被告2家
    公司關係密切。附表所示之機具為被告捷苙公司所有，然被
    告捷苙公司為避免遭受強制執行，約於110年4月或8月，無
    償移轉並交付予被告捷力芯半導體，致原告空有執行名義卻
    求償無門。為此，爰依民法第244條第1項之規定，請求將被
    告間就附表所示動產之贈與之債權行為及移轉所有權、交付
    之物權行為均予以撤銷。
　㈢並聲明：被告間就附表所示動產所為移轉之債權行為及所有
    權交付之物權行為均應予撤銷；願供擔保請准宣告假執行。
二、被告捷力芯半導體則以：　　　
　  否認原告之主張，被告捷力芯半導體未曾從被告捷苙公司無
    償取得附表所示之動產。原告應就附表所示之動產能夠特定
    、原本屬於被告捷苙公司所有以及捷苙公司已交付予被告捷
    力芯半導體等情負舉證之責。被告捷力芯半導體係於109年4
    月9日成立，定109年4月20日為增資基準日，由訴外人福甸
    實業股份有限公司(下稱福甸公司)、大華國際資產管理股份
    有限公司(下稱大華公司)、海灣國際資產管理股份有限公司
    (下稱海灣公司)，以動產設備作為增資之對價入股，取得被
    告捷力芯半導體之股份，業經會計師提出資本額查核報告，
    被告捷力芯半導體並於109年5月14日完成相關增資程序從上
    述3家公司取得動產設備，故為有償取得，且被告捷力芯半
    導體取得之動產設備甚多(如被證4)，品項、數量與附表亦
    不相同。至原告所稱被告捷力芯半導體接收被告捷苙公司部
    分員工、積欠之員工薪資願意負擔一半等節，與本件撤銷詐
    害債權無關，亦否認原告所提證物之真正等語置辯。並聲明
    ：原告之訴駁回；如受不利判決願供擔保請准免為假執行。
三、被告捷苙公司未於言詞辯論期日到場，亦未提出書狀作何聲
    明或陳述。　
四、得心證之理由：㈠
  ㈠原告主張其原本任職於被告捷苙公司，110年1月4日與被告捷
    苙公司就資遣費、積欠工資等勞資爭議達成調解，調解內容
    為被告捷苙公司願分期給付280,181元，如1期未給付視為全
    部到期，該調解筆錄經苗院110年度勞執字第3號裁定准予強
    制執行，然嗣後被告捷苙公司未按期履行，原告於110年9月
    向苗院聲請對被告捷苙公司為強制執行，但未受償等情，業
    據提出苗院110年度勞執字第3號裁定為證，並經本院依職權
    調閱苗院110年度司執字第19427號卷核閱無訛，且為被告捷
    力芯半導體所不爭執，堪信為真。　　
  ㈡按債務人所為之無償行為，有害及債權者，債權人得聲請法
    院撤銷之；前條撤銷權，自債權人知有撤銷原因時起，1 年
    間不行使，或自行為時起，經過10年而消滅，民法第244條
    第1 項、第245 條分別定有明文。又該項法定期間為除斥期
    間，其時間經過時權利即告消滅；除斥期間有無經過，縱未
    經當事人主張或抗辯，法院亦應先為調查認定，以為判斷之
    依據。原告主張被告捷苙公司為避免遭強制執行，於110年4
    月或8月，將附表所示動產無償移轉並交付予被告捷力芯半
    導體，暫不論原告主張是否可採，依原告所述，原告所稱知
    有撤銷原因之時點，距離本件起訴日即110年9月24日(見本
    院卷第9頁)，未逾1年，是原告行使民法第244 條第1 項之
    撤銷權尚未逾除斥其間，先予敘明。
　㈢再按當事人主張有利於己之事實者，就其事實有舉證之責任
    ，民事訴訟法第277 條定有明文，如係由原告主張權利者，
    應先由原告負舉證之責，若原告先不能舉證，以證實自己主
    張之事實為真實，則被告就其抗辯事實即令不能舉證，或其
    所舉證據尚有疵累，亦應駁回原告之請求。原告主張附表所
    示之機具動產原為被告捷苙公司所有，被告捷苙公司為免遭
    強制執行，於110年4月或8月無償移轉並交付予被告捷力芯
    半導體一節，為被告捷力芯半導體所否認，揆之上開說明，
    自應由原告就其主張負舉證責任。經查，附表雖記載機具之
    型號或部分廠牌，但世界上與附表所示相同型號、廠牌之機
    具顯然不僅1件，尚難單憑附表即認為原告所指被告間無償
    移轉之動產業已特定。其次，原告雖提出表格、員工名單、
    欠薪明細等資料共4紙(見本院卷第119-125頁)，然被告捷力
    芯半導體已經否認上開證物之真正，況此揭資料無一提及附
    表所示動產之歸屬，且員工名單、欠薪明細與附表所示之動
    產顯無相關，表格資料僅記載貸款、員工薪資、廠商貨款等
    如何以現金給付或以債作股之方案，俱無從佐證被告捷苙公
    司於110年4月或8月之前擁有附表所示動產之所有權，亦無
    法證明被告2家公司間有無償移轉附表所示動產之事實。反
    之，被告捷力芯半導體就其辯解，已提出與其所述相符之台
    北市政府函、股份有限公司變更登記表、靚沛會計師事務所
    資本額查核報告書、固定資產清冊(見本院卷第91-97頁、第
    149-163頁)附卷可稽。
　㈣綜上，本件雖足認被告捷苙公司對原告負有債務未償，然附
    表所示之動產無法特定，亦無從認定原本屬於被告捷苙公司
    所有，更不能證明捷苙公司已將附表所示動產移轉所有權並
    交付予被告捷力芯半導體。職是，原告依民法第244 條第1 
    項之規定，請求撤銷被告間就附表所示動產所為之贈與之債
    權行為及移轉所有權、交付之物權行為，於法未合，礙難准
    許。
五、綜上所述，原告依民法第244 條第1 項之規定，訴請撤銷被
    告間就附表所示動產所為之贈與債權行為及所有權交付物權
    行為，為無理由，應予駁回。又本件原告之請求，不適於假
    執行，且原告既受敗訴判決，其假執行之聲請亦失所依據，
    應併予駁回。　　
六、本件事證已臻明確，兩造其餘攻擊防禦方法及所提證據，經
    核與判決結果不生影響，爰不逐一論述，附此敘明。
七、訴訟費用負擔之依據：民事訴訟法第78條。　　
中　　華　　民　　國　　111 　年　　6 　　月　　30　　日
                  竹北簡易庭  法  官  李珮瑜
以上正本證明與原本無異。
如不服本判決，須於判決送達後20日內向本庭提出上訴狀（應按
他造當事人之人數附繕本）；如委任律師提起上訴者，應一併繳
納上訴審裁判費。
中　　華　　民　　國　　111 　年　　6 　　月　　30　　日
                              書記官  鄧雪怡